臺灣高等法院臺中分院刑事裁定　
111年度聲字第1973號
聲  請  人  臺灣高等檢察署臺中檢察分署檢察官     
受  刑  人  林聖富


上列聲請人因受刑人數罪併罰有二裁判以上，聲請定其應執行之
刑（聲請案號：111年度執聲字第872號），本院裁定如下：
    主  文
林聖富因犯如附表所示各罪所處之刑，應執行有期徒刑參年。
    理  由
一、聲請意旨略以：受刑人林聖富前因犯詐欺數罪，先後經判決
    確定如附表。數罪中雖有刑法第50條第1項但書所列情形，
    惟受刑人已請求檢察官聲請定應執行刑，有臺灣臺中地方檢
    察署民國111年9月22日是否請求定應執行刑調查表足稽，應
    依刑法第50條第2項、第53條、第51條第5款規定，定其應執
    行之刑，爰依刑事訴訟法第477條第1項聲請裁定等語。
二、按刑法第50條規定：「（第一項）裁判確定前犯數罪者，併
    合處罰之。但有下列情形之一者，不在此限：一得易科罰金
    之罪與不得易科罰金之罪。二得易科罰金之罪與不得易服社
    會勞動之罪。三得易服社會勞動之罪與不得易科罰金之罪。
    四得易服社會勞動之罪與不得易服社會勞動之罪。（第二項
    ）前項但書情形，受刑人請求檢察官聲請定應執行刑者，依
    第51條規定定之。」若受刑人就其所犯數罪所處之各刑，有
    刑法第50條第1項但書之情形，而欲一同併合處罰時，應由
    受刑人請求檢察官向法院聲請定應執行刑，檢察官不得自行
    依職權逕向法院聲請，以維受刑人之權益。又法律上屬於自
    由裁量之事項，有其外部性界限及內部性界限，並非概無拘
    束。依據法律之具體規定，法院應在其範圍選擇為適當之裁
    判者，為外部性界限；而法院為裁判時，應考量法律之目的
    ，及法律秩序之理念所在者，為內部性界限。法院為裁判時
    ，二者均不得有所踰越。在數罪併罰，有二裁判以上，定其
    應執行之刑時，固屬於法院自由裁量之事項，然仍應受前揭
    外部性界限及內部性界限之拘束（最高法院94年度台非字第
    233號判決意旨參照）。
三、經查：
　㈠本件受刑人所犯如附表所示各罪，先後經臺灣臺中地方法院
    及本院分別判處如附表所示之刑，均確定在案。其中附表編
    號1所示之罪為得易科罰金及得易服社會勞動之罪；附表編
    號2、3所示之罪為不得易科罰金、不得易服社會勞動之罪，
    屬刑法第50條第1項但書之情形。茲檢察官依受刑人之請求
    聲請合併定其應執行之刑，有卷附受刑人111年9月22日之「
    臺灣臺中地方檢察署刑法第50條第1項但書案件是否請求聲
    請定應執行刑調查表」乙份可稽，是依刑法第50條第2項之
    規定，聲請人就附表所示各罪聲請定其應執行之刑，核屬正
    當。
　㈡按定應執行刑，不僅攸關國家刑罰權之行使，於受刑人之權
    益亦有重大影響，除顯無必要或有急迫情形外，法院於裁定
    前，允宜予受刑人以言詞、書面或其他適當方式陳述意見之
    機會，程序保障更加周全。是本院就檢察官聲請事項已以書
    面通知受刑人於文到7日內具狀陳述意見，該函文已於111年
    10月5日送達至受刑人住所地，由其住所地受僱人簽名並收
    受，惟迄今仍未表示意見，此有本院送達證書、收文資料查
    詢清單、收狀資料查詢清單各1份在卷可憑（見本院卷第129
    至133頁）。
　㈢爰審酌本件受刑人所犯如附表所示各罪，其中附表編號1至2
    所示之罪，經臺灣臺中地方法院以107年度聲字第4651號裁
    定定應執行有期徒刑1年8月確定；編號3部分，經本院以109
    年度原上訴字第35、36號、109年度上訴字第1575、1576、1
    577號判決定應執行有期徒刑1年6月確定，有各該判決書及
    臺灣高等法院被告前案紀錄表在卷可稽。是以，本院定應執
    行刑，除不得逾越刑法第51條第5款所定法律之外部界限，
    亦應受內部界限及不利益變更禁止原則之拘束，並考量受刑
    人所犯如附表所示各罪之犯罪態樣、犯罪時間、侵害法益、
    各罪依其犯罪情節所量定之刑，及前揭所述之比例原則、責
    罰相當原則等自由裁量權之內部性界限等情，合併定其應執
    行之刑如主文所示。
　㈣至於已執行部分，自不能重複執行，應由檢察官於指揮執行
    時扣除之，此與定應執行刑之裁定無涉，是附表編號1至2所
    示之罪雖已依臺灣臺中地方檢察署107年度執更字第5053號
    執行完畢，仍應與附表編號3未執行完畢之罪合併定其應執
    行之刑，俟檢察官執行時，再予扣除，附此敘明。
四、據上論結，爰依刑事訴訟法第477條第1項，刑法第50條第2
    項、第53條、第51條第5款，裁定如主文。
中　　華　　民　　國　　111 　年　　10　　月　　31　　日
            刑事第三庭  審判長法  官  楊  真  明
                              法  官  邱  顯  祥
                              法  官  李  明  鴻 
以上正本證明與原本無異。
如不服本裁定，得於收受送達後5日內向本院提出抗告書狀（須
附繕本）。因疫情而遲誤不變期間，得向法院聲請回復原狀。
                              書記官  陳  慈  傳   
　　　　　　　　　　　　　　　 
中　　華　　民　　國　　111 　年　　10　　月　　31　　日

【附表】
編           號  1 2 3 罪           名  非駕駛業務過失傷害 肇事逃逸 詐欺 宣     告    刑  有期徒刑4月 有期徒刑1年6月 有期徒刑11月 (共2次) 犯  罪  日   期  106年9月30日 106年9月30日 106年4月27日至 106年6月25日 偵查(自訴)機關年  度  案  號  臺中地檢106年度偵字第31227號 臺中地檢106年度偵字第31227號 臺中地檢106年度偵字第24943、24945、24946、26476、26477、33660、33661號；追加起訴：107年度偵字第23070、23071號 最後事實審 法        院 臺灣臺中地方法院 臺灣臺中地方法院 臺灣高等法院 臺中分院  案        號 107年度交訴字第44號 107年度交訴字第44號 109年度原上訴字第35、36號、109年度上訴字第1575、1576、1577號  判 決  日 期 107/04/24 107/04/24 110/04/15 確定判決 法        院 臺灣臺中地方法院 臺灣臺中地方法院 臺灣高等法院 臺中分院  案        號 107年度交訴字第44號 107年度交訴字第44號 109年度原上訴字第35、36號、109年度上訴字第1575、1576、1577號  判決確定日期 107/05/21 107/05/21 110/05/24 是否為得易科罰金、得易服社會勞動之案件  得易科、社勞 不得易科、社勞 不得易科、社勞 備           註  臺中地檢107年度執字第8404號  臺中地檢107年度執字第8405號 臺中地檢110年度執字第8825號   編號1至2曾經臺灣臺中地方法院107年度聲字第4651號裁定，定應執行有期徒刑1年8月(已執畢)  編號3曾定應執行有期徒刑1年6月